【裁判字號】    99,訴,1165
【裁判日期】    990621
【裁判案由】    清償借款
【裁判全文】
臺灣臺北地方法院民事判決              99年度訴字第1165號
原      告  臺灣中小企業銀行股份有限公司
法定代理人  丁○○
訴訟代理人  甲○○
訴訟代理人  丙○○
被      告  乙○○
上列當事人間請求清償借款事件，本院於民國99年6 月14日言詞
辯論終結，判決如下：
    主      文
被告應給付原告新臺幣壹佰捌拾伍萬仟佰貳拾伍元，及自民
國九十八年七月三十一日起至清償日止，按年息百分之四點三九
五計算之利息，暨自民國九十八年八月三十一日起至清償日止，
逾期在六個月以內部分，按上開利率百分之十，逾期超過六個月
部分，按上開利率百分之二十計算之違約金。
訴訟費用新臺幣壹萬玖仟肆佰壹拾肆元由被告負擔。
本判決於原告以新臺幣陸拾貳萬元或同面額之中央政府建設公債
九十三年度甲類第四期債票供擔保後，得假執行。
    事實及理由
甲、程序方面：
    按當事人得以合意定第一審管轄法院。但以關於由一定法律
    關係而生之訴訟為限。前項合意，應以文書證之，民事訴訟
    法第24條定有明文。本件依兩造所訂授信約定書第13條，合
    意以本院為管轄第一審法院，故本院就本件清償借款之訴自
    有管轄權。
乙、實體方面：
  一、原告起訴主張：訴外人特立汽車實業有限公司（下稱特立
      公司）於民國96年10月29日邀同訴外人蔣月芬、林光銘為
      連帶保證人與原告簽訂授信契約書，約定就訴外人特立公
      司對原告所負之票據、借款、墊款、保證等債務及其他債
      務，並包括其利息、遲延利息、違約金、損害賠償及其他
      有關費用，願與特立公司負擔連帶清償責任。嗣訴外人特
      立公司於同年月日向原告借款新臺幣（下同）3,000,000
      元，約定借款期間自96年10月30日起至99年10 月30 日止
      ，自實際撥款日起，依年金法按月攤還本息，利息按原告
      基準利率加碼年息2.145%機動計算（現為4.395% ） ，倘
      逾期償還本息，即喪失期限利益，其債務視為全部到期，
      按借款總餘額，自應償付日起，逾期在六個月以內部分，
      按上開約定利率10% ，逾期超過六個月部分，按上開約定
      利率20% 加付違約金。兩造復於97年9 月9 日簽訂契據條
      款變更契約，變更還款方式為自97年8 月30日起至98年7
      月30日，按月付息，自98年8 月30日起至101 年7 月30日
      止，共分36期按月本息平均攤還，並由被告為連帶保證人
      。詎特立公司自98年7月30日起即未還款，屢經催討未果
      ，尚有1,853,325元及自98年7月31日起至清償日止，按上
      開約定利率計算之利息、違約金迄未清償。為此依消費借
      貸契約及連帶保證之法律關係提起本訴，請求被告負擔連
      帶清償責任，爰聲明如主文第一項所示，並願供擔保請准
      宣告假執行等情。
  二、被告對於前揭借款及保證之事實均不否認，惟以：真正借
      款人都找不到了，現在有工作但無力還款云云，資為置辨
      。
  三、經查，原告主張上開事實，業據其提出與所述相符之借據
      、契據條款變更契約、放款利率歷史資料表、授信約定書
      、還款紀錄等件為證，又被告對於前揭事實均不否認，自
      堪信原告主張為真實。從而，原告依消費借貸契約及連帶
      保證之法律關係請求被告給付如主文第一項所示之金額、
      利息、違約金，為有理由，應予准許。
  四、原告陳明願供擔保以代釋明聲請宣告假執行，核無不合，
      ，爰酌定相當擔保金額准許之。
  五、訴訟費用負擔之依據：民事訴訟法第78條。
中    華    民    國    99    年    6     月    21    日
                  民事第六庭    法  官  張瑜鳳
以上正本係照原本作成。
如對本判決上訴，須於判決送達後20日內向本院提出上訴狀。
中    華    民    國    99    年    6     月    21    日
                                書記官  林鈞婷

司法院資訊處製作；財團法人民間司法改革基金會備份。
